臺灣臺中地方法院刑事判決　　　　　　　　　　　　　九十一年度易字第二九五號
　　公　訴　人　臺灣臺中地方法院檢察署檢察官
　　被　　　告　甲○○
右列被告因贓物案件，經檢察官提起公訴（九十年度偵字第二０六０五號），本院判
決如左：
    主  文
甲○○收受贓物，處拘役伍拾日，如易科罰金，以佰元折算壹日。
    事  實
一、甲○○明知姓名不詳綽號「小市」之成年男子所持有車牌號碼ＨＪ９─８９９號
    重型機車，係來路不明之贓車（該車為林宛茹所有，於民國九十年十一月十一日
    上午十時許，在臺中縣大里市○○○街二號前遭竊），竟仍自九十年十一月十一
    日上午十時許至同月十二日晚間十一時四十五分許之某時，在不詳地點，向「小
    市」借用而收受該贓車供己騎用。嗣於同月十二日晚間十一時四十五分許（起訴
    書誤載為同時三十分許），在臺中縣霧峰鄉○○街與光明街二十五巷口，甲○○
    打開上開贓車座墊，持其先前於臺中縣霧峰鄉○○路二二五號之台糖加油站所購
    買而以保特瓶盛裝之汽油，為該贓車加油之際，因警方巡邏至上開地點經以電腦
    查出該機車為贓車而發現上情。
二、案經臺中縣警察局霧峰分局報請臺灣臺中地方法院檢察署檢察官偵查起訴。
    理  由
一、訊據被告甲○○對於右揭時、地為車牌號碼為ＨＪ９─８９９號之重型機車加油
    之事實坦承不諱，惟矢口否認有贓物之認識，辯稱：該部機車不是伊偷的，當天
    「小市」要伊一起到霧峰，幫忙他騎一台機車，伊即搭「小市」之汽車一起至霧
    峰，經過霧峰鄉○○路台糖加油站加油時，伊拿「小市」車上的保特瓶加油，「
    小市」再載伊到霧峰鄉○○街與光明街二十五巷口，到現場後「小市」把座墊拉
    開，說他沒有帶鑰匙要回去拿鑰匙，伊在加油當中警察就來了，伊不知道該部機
    車是贓車，也不知「小市」之真實姓名、電話及住居所，只知道他住在霧峰，平
    時都是「小市」聯絡伊云云。惟查，右揭車牌號碼ＨＪ９─８９９號重型機車車
    主係林宛茹，該車係於九十年十一月十一日上午十時許，在臺中縣大里市○○○
    街二號前失竊之事實，已據被害人林宛茹於警訊中指訴甚詳，並有車輛竊盜、車
    牌失竊資料個別查詢報表─查詢車輛認可資料、車輛車牌失竊作業─查獲車輛認
    可資料、贓物認領收據各一紙在卷可按，是該部重型機車係為贓物無訛。次查，
    本案查獲當時，上開贓車係於被告持有當中，而被告收受上開重型機車時，未取
    得行車執照以查明該部機車之來源一節，已據被告於本院審理中供稱明確，衡諸
    經驗法則，任何人皆可認知該機車之來路不明，顯屬贓物，而被告於此情形下仍
    予收受，所辯對前開重型機車無贓物認識云云，難令人置信。而被告無法尋得綽
    號「小市」之男子，並自承不知「小市」之真實姓名、年籍、聯絡電話、住址資
    料，均是「小市」主動與其聯絡，則為何僅「小市」能主動與被告聯絡，被告卻
    不知與「小市」聯絡之方法，實與一般人際交往之情形有違。又倘如被告所辯，
    「小市」係於打開機車座墊之後，因未帶鑰匙而離去返家拿取，則「小市」既無
    鑰匙，如何打開機車座墊，此事豈非可疑，被告卻未察覺而任令「小市」離去，
    亦與常情不合，被告辯解實難採信，是以被告有收受贓物之故意至明。此外並有
    台糖加油站開立之統一發票一紙、照片二張附卷可稽，事證明確，其右揭收受贓
    物之犯行，洵堪認定。
二、核被告所為，係犯刑法第三百四十九條第一項之收受贓物罪。爰審酌被告犯後否
    認犯行，並無悔意，惟念及被告並無前科，有卷附臺灣高等法院被告全國前案紀
    錄表可稽，被告係初犯，且其收受之機車之價值非鉅，約四萬元，其收受之後使
    用時間非長等一切情狀，量處如主文所示之刑，並諭知易科罰金之折算標準，以
    資懲儆。
據上論斷，應依刑事訴訟法第二百九十九條第一項前段，刑法第三百四十九條第一項
、第四十一條第一項前段，罰金罰鍰提高標準條例第一條前段、第二條，判決如主文
。
本案經檢察官蔡曉崙到庭執行職務
中      華      民      國    九十一    年      三      月    二十六    日
                              臺灣臺中地方法院刑事第四庭
                                      法  官  楊  真  明
右正本證明與原本無異。
如不服本判決，應於送達後十日內向本院提出上訴狀（須附繕本），上訴於臺灣高等
法院臺中分院。
                                      書記官
中      華      民      國    九十一    年      三      月    二十六    日
附錄本判決論罪科刑法條：
中華民國刑法第三百四十九條第一項
  收受贓物者，處三年以下有期徒刑、拘役或五百元以下罰金。
